el: Αθλητικά είδη > Υπαίθριες δραστηριότητες αναψυχής > Ποδηλασία > Ανταλλακτικά ποδηλάτου > Μικρά εξαρτήματα ποδηλάτου: Άκρα καλωδίων ποδηλάτου; Κρίκοι αλυσίδας ποδηλάτου; Βίδες δίσκου πεταλιέρας ποδηλάτου; Εξαρτήματα στερέωσης αμορτισέρ ποδηλάτου; Σπειρωτά εξαρτήματα σύνδεσης των ακτίνων με τη ζάντα ποδηλάτου; Ρουλεμάν συνδέσμων ανάρτησης ποδηλάτου
zh-CN: 体育用品 > 户外休闲 > 自行车用品 > 自行车零配件 > 自行车小零件: 自行车线管帽; 自行车链节; 自行车盘钉; 自行车避震器安装件; 自行车辐条接头; 自行车避震转点轴承
ja: スポーツ用品 > 屋外レクリエーション > サイクリング > 自転車パーツ > 自転車用小型パーツ: 自転車用ケーブルエンド; 自転車用チェーンリンク; 自転車用チェーンリングボルト; 自転車用ショックマウントハードウェア; 自転車用スポークニップル; 自転車サスペンション用ピボットベアリング
ro-RO: Articole sportive > Recreere în aer liber > Ciclism > Piese pentru biciclete > Piese mici pentru biciclete: Capete de cabluri pentru biciclete; Lanțuri pentru biciclete; Șuruburi pentru foile de angrenaj; Componente de montare a amortizorului la bicicletă; Nipluri pentru spițe pentru biciclete; Rulmenți de pivot pentru suspensia bicicletei
lt-LT: Sporto prekės > Poilsis lauke > Dviračių sportas > Dviračių dalys > Smulkios dviračių dalys: Dviračių trosų antgaliai; Dviračių grandinių grandys; Dviračio sistemos žvaigždžių varžtai; Dviračių amortizatorių tvirtinimo detalės; Dviračių stipinų galvutės; Dviračių pakabos šarnyrų guoliai
ru: Спортивные товары > Активный отдых на открытом воздухе > Езда на велосипеде > Детали для велосипедов > Мелкие детали для велосипедов: Наконечники для тросов для велосипедов; Звенья для цепей для велосипедов; Бонки для велосипедных звезд; Крепеж для велосипедных амортизаторов; Ниппели для спиц для велосипедов; Подшипники подвески велосипеда
hr-HR: Sportska oprema > Rekreacija na otvorenom > Biciklizam > Dijelovi za bicikle > Sitni dijelovi za bicikl: Završeci sajli za bicikle; Karike lanca za bicikle; Vijci za lančanik za bicikl; Montažna oprema za amortizer bicikla; Vijci za bicikle; Zglobni ležajevi ovjesa bicikla
vi: Dụng cụ thể thao > Giải trí ngoài trời > Đạp xe > Phụ tùng xe đạp > Phụ tùng nhỏ xe đạp: Đầu cáp xe đạp; Mắt xích xe đạp; Ốc đùi đĩa xe đạp; Bộ ngàm gắn phuộc xe đạp; Đai ốc căm xe đạp; Vòng bi trục phuộc xe đạp
ko: 스포츠용품 > 야외 레크레이션 > 사이클링 > 자전거 부품 > 자전거 소형 부품: 자전거 케이블 엔드; 자전거 체인 링크; 자전거 체인링 볼트; 자전거 쇽 마운팅 하드웨어; 자전거 스포크 니플; 자전거 서스펜션 피벗 베어링
en: Sporting Goods > Outdoor Recreation > Cycling > Bicycle Parts > Bicycle Small Parts: Bicycle Cable Ends; Bicycle Chain Links; Bicycle Chainring Bolts; Bicycle Shock Mounting Hardware; Bicycle Spoke Nipples; Bicycle Suspension Pivot Bearings
pt-BR: Artigos esportivos > Atividades ao ar livre > Ciclismo > Peças de bicicleta > Pequenas peças para bicicletas: Terminações de cabo para bicicleta; Elos de corrente para bicicleta; Parafusos de coroa para bicicleta; Componentes de montagem de amortecedor para bicicleta; Bicos de raios de bicicleta; Rolamentos de pivô de suspensão para bicicleta
nb: Sportsutstyr > Friluftsliv > Sykling > Sykkeldeler > Smådeler til sykkel: Kabelender til sykkel; Kjedeledd til sykkel; Drevbolter for sykkel; Monteringsutstyr for støtdemper; Eikeperler til sykkel; Rammelager for fulldemper
da: Sportsartikler > Friluftsliv > Cykling > Cykeldele > Smådele til cykler: Cykelkabelender; Cykelkædeled; Klingebolte til cykler; Monteringsudstyr til cykelstøddæmpere; Cykelnipler; Pivotlejer til cykelaffjedring
sk-SK: Športový tovar > Exteriérové rekreakčné športy > Bicyklovanie > Diely pre bicykle > Malé časti bicykla: Koncovky bicyklových káblov; Spojovacie články reťaze bicykla; Skrutky prevodového kolieska na bicykli; Montážny materiál pre tlmič bicykla; Priečne niple na bicykel; Otočné ložiská zavesenia bicyklov
fr: Équipements sportifs > Loisirs de plein air > Vélo > Pièces détachées vélo > Petites pièces de vélo: Extrémités de câbles de vélo; Maillons de chaîne de vélo; Vis de plateau de vélo; Matériel de montage d’amortisseur de vélo; Écrous de rayons de vélo; Roulements de pivot de suspension de vélo
pl: Sprzęt sportowy > Rekreacja na świeżym powietrzu > Kolarstwo > Części rowerowe > Drobne części rowerowe: Końcówki przewodów rowerowych; Ogniwa łańcuchów rowerowych; Śruby do tarcz mechanizmu korbowego; Elementy montażowe amortyzatorów rowerowych; Nakładki do szprych rowerowych; Łożyska zawieszenia rowerowego
nl: Sportartikelen > Buitenrecreatie > Fietsen > Fietsonderdelen > Kleine onderdelen voor fietsen: Kabeluiteinden voor fietsen; Kettingschakels voor fietsen; Kettingbladboutjes voor fietsen; Bevestigingshardware voor fietsschokdempers; Spaaknippels voor fietsen; Scharnierlagers voor fietsveersystemen
cs: Sportovní potřeby > Outdoorové aktivity > Cyklistika > Díly jízdních kol > Malé díly ke kolům: Koncovky lanek a bowdenů; Články řetězů jízdních kol; Šrouby převodníků; Montážní sady pro tlumiče; Niply na špice; Ložiska čepů zadní stavby
sl-SI: Športna oprema > Rekreacija na prostem > Kolesarjenje > Kolesarski deli > Majhni deli za kolesa: Končniki za kolesarske kable; Verižni členi za kolesa; Vijaki za verižne obroče za kolesa; Oprema za montažo amortizerjev; Nastavki za kolesarske napere; Ležaji vzmetenja koles
es: Equipamiento deportivo > Actividades al aire libre > Ciclismo > Piezas para bicicletas > Piezas pequeñas para bicicleta: Extremos de cable para bicicleta; Eslabones de cadena para bicicleta; Tornillos de plato para bicicleta; Tornillería de montaje de amortiguador para bicicleta; Boquillas para radios para bicicleta; Rodamientos de pivote de suspensión para bicicleta
fi: Urheilutarvikkeet > Ulkoharrasteet > Pyöräily > Polkupyörän osat > Polkupyörän pienosat: Polkupyörän jarrujohdon päät; Polkupyörän ketjujen osat; Eturattaan pultit; Iskunvaimentimien kiinnitysosat; Polkupyörän vanteiden nippelit; Jousituksen nivelten laakerit
zh-TW: 體育用品 > 室外休閒 > 單車 > 自行車零件 > 自行車小零件: 自行車鋼纜接頭; 自行車鏈條接頭; 自行車齒盤螺絲; 自行車避震器固定五金; 自行車輻條鋁頭; 自行車避震轉點培林
hu: Sportszerek > Szabadtéri kikapcsolódás > Kerékpározás > Kerékpáralkatrészek > Kerékpáros kis alkatrészek: Kerékpárkábelvégek; Kerékpárláncszemek; Lánctányércsavarok; Kerékpár rugóstag-rögzítő elemek; Kerékpárküllőanyák; Kerékpár-forgáspontcsapágyak
th: อุปกรณ์กีฬา > สันทนาการกลางแจ้ง > ปั่นจักรยาน > อะไหล่จักรยาน > ชิ้นส่วนเล็กๆ ของจักรยาน: หัวต่อสายจักรยาน; ข้อต่อโซ่จักรยาน; นอตใบจานจักรยาน; ฮาร์ดแวร์ยึดโช้คจักรยาน; น็อตซี่ลวดล้อจักรยาน; ลูกปืนจุดหมุนโช้คจักรยาน
it: Articoli sportivi > Ricreazione outdoor > Ciclismo > Parti per bicicletta > Piccole parti bicicletta: Estremità del cavo per bicicletta; Maglie della catena per bicicletta; Viti per corone della bicicletta; Minuteria di montaggio per ammortizzatori della bicicletta; Nippli per raggi di bicicletta; Cuscinetti per snodi di sospensione della bicicletta
bg-BG: Спортни стоки > Спортни занимания на открито > Колоездене > Части за велосипеди > Малки части за велосипеди: Накрайници за жила за велосипеди; Свързващи звена за велосипедни вериги; Болтове за курбели на велосипед; Монтажни елементи за амортисьор за велосипед; Нипли за велосипедни спици; Лагери за шарнири на велосипедно окачване
tr: Spor Malzemeleri > Açık Hava Etkinlikleri > Bisiklet > Bisiklet Parçaları > Bisiklet Küçük Parçaları: Bisiklet Kablo Uçları; Bisiklet Zinciri Bağlantıları; Bisiklet aynakol dişlisi cıvataları; Bisiklet amortisör bağlantı donanımları; Bisiklet Jant Teli Nipelleri; Bisiklet süspansiyon pivot rulmanları
sv: Sportartiklar > Utomhusaktiviteter > Cykling > Cykeldelar > Smådelar till cyklar: Cykelkabeländar; Cykelkedjelänkar; Drevbultar för cyklar; Monteringsutrustning för cykeldämpare; Cykelekernipplar; Lager för dämparlänkage för cyklar
pt-PT: Artigos de desporto > Atividades recreativas no exterior > Ciclismo > Peças para bicicleta > Peças pequenas para bicicleta: Extremidades de cabo para bicicleta; Elos de corrente para bicicleta; Parafusos de prato de pedaleira de bicicleta; Peças de fixação de amortecedor de bicicleta; Peças de raios para bicicleta; Rolamentos de pivô de suspensão de bicicleta
de: Sportartikel > Outdoor-Aktivitäten > Radfahren > Fahrradbauteile > Kleinere Fahrradzubehörteile: Fahrradkabelendkappen; Fahrradkettenglieder; Fahrrad-Kettenblattschrauben; Befestigungsmaterial für Fahrrad-Dämpfer; Fahrradspeichennippel; Gelenklager für Fahrradfederungen